【裁判字號】    98,易,1067
【裁判日期】    981224
【裁判案由】    竊盜等
【裁判全文】
臺灣屏東地方法院刑事判決              98年度易字第1067號
公  訴  人  臺灣屏東地方法院檢察署檢察官
被      告  乙○○
                    (現另案於臺灣高雄戒治所戒治中)
            丙○○
                    (現另案於臺灣屏東監獄執行中)
            甲○○
                    (現另案於臺灣屏東監獄執行中)
上列被告因竊盜案件，經檢察官提起公訴（98年度偵字第1292號
），本院於準備程序進行中，因被告就被訴事實均為有罪之陳述
，經告知簡式審判程序意旨，並聽取公訴人及被告意見後，本院
裁定依簡式審判程序審理，判決如下：
    主  文
乙○○犯攜帶兇器竊盜罪，共肆罪，各處有期徒刑捌月，應執行
有期徒刑貳年，扣案之香蕉刀壹支沒收。
丙○○、甲○○共同犯搬運贓物罪，均累犯，各處拘役貳拾日，
如易科罰金，均以新臺幣壹仟元折算壹日。
    事  實
一、丙○○前因施用毒品案件，經臺灣高等法院高雄分院於民國
    95年11月20日以95年度上訴字第1780號判處應執行有期徒刑
    1 年10月確定，又因竊盜案件，經本院於95年12月11日以95
    年度易字第606 號判處有期徒刑1 年3 月確定，上開各罪經
    定應執行刑有期徒刑3 年，再經減刑而應執行有期徒刑1 年
    6 月，於97年6 月13日縮短刑期執行完畢出監。甲○○前因
    施用毒品案件，經臺灣高等法院高雄分院於93年9 月24日以
    93年度上訴字第711 號判處應執行有期徒刑1 年1 月確定，
    又因施用毒品案件，經本院於94年6 月13日以94年度訴字第
    189 號判處執行有期徒刑1 年6 月確定，再因竊盜案件，經
    本院於94年8 月1 日以94年度簡字第647 號判處有期徒刑6
    月確定，嗣上開各罪接續執行，於96年9 月8 日縮刑假釋期
    滿執行完畢。
二、乙○○意圖為自己不法之所有，於下列時、地，為下列竊盜
    犯行：
(一)、乙○○於97年11月初某日，騎乘向不知情之友人王文杰所借
    用之車牌號碼KQ2-299 號重型機車，前往屏東縣麟洛鄉新田
    村「南二高124 之1 橋墩」旁香蕉園內，以其所有客觀上足
    以傷害人之生命、身體及安全，可作為兇器之香蕉刀1 支，
    竊取趙贇賢所有之香蕉4 芎，得手後再聯絡丙○○、甲○○
    前來協助搬運。丙○○旋騎乘其不知情之母親林豔秋所有之
    車牌號碼PJD-731 號重型機車搭載甲○○前來上開地點，丙○○、甲○○均明知上開香蕉係乙○○所竊得，屬來路不明
    之贓物，竟仍共同基於搬運贓物之犯意聯絡，搬運香蕉2 芎
    至渠等所騎乘之PJD-731 號重型機車腳踏板上，再與乙○○
    分騎2 輛機車各載運香蕉2 芎前往屏東縣長治鄉○○村○○
    路166 號，販賣予不知情之香蕉批發業者魏玄亮，得款新臺
    幣（以下同）500 元朋分花用殆盡。
(二)、乙○○於97年11月13日下午1 時30分許，騎乘車牌號碼KQ2-
    2 99號重型機車，前往屏東縣麟洛鄉○○路麟安巷「潭底高
    分22 R」電線桿旁香蕉園內，持其所有可供兇器使用之香蕉
    刀1 支，竊取徐丙郎所有之香蕉2 芎，得手後載運至屏東縣
    長治鄉○○村○○路166 號，販賣予不知情之香蕉批發業者
    魏玄亮，得款360 元花用一空。
(三)、乙○○於97年12月24日下午2 時30分許，騎乘車牌號碼KQ2-
    299 號重型機車，搭載不知情之邱襟靜（另為不起訴處分）
    ，前往屏東縣內埔鄉○○村○○路「大同高幹57之3 號」電
    線桿旁香蕉園，先讓邱襟靜在前方100 公尺處下車等待，再
    自行前往上開香蕉園內，持其所有可供兇器所用之香蕉刀1
    支，竊取毛潘榮雲所有之香蕉2 芎，得手後前往搭載邱襟靜
    至屏東縣長治鄉○○村○○路166 號，販賣予不知情之香蕉
    批發業者魏玄亮，得款360 元花用一空。
(四)、邱襟靜於97年12月25日下午2 時許，騎乘其不知情之姊夫徐
    廣文所有未懸掛車牌之機車（引擎號碼為4DY-304282號），
    搭載乙○○外出遊玩，行經屏東縣長治鄉○○村○○路「德
    份幹22」電線桿旁香蕉園前時，乙○○請不知情之邱襟靜（
    另為不起訴處分）下車等待，再自行騎乘該機車前往上開香
    蕉園內，持其所有可供兇器所用之香蕉刀1 支竊取邱文吉所
    有之香蕉2 芎，得手後前往搭載邱襟靜至屏東縣長治鄉○○
    村○○路166 號，商由邱襟靜販賣予不知情之香蕉批發業者
    魏玄亮，魏玄亮因其中3 串香蕉過熟未予收購交還邱襟靜，
    邱襟靜將販賣香蕉所得320 元全數交付乙○○花用，另3 串
    香蕉則分別置放於上開機車前方籃子及置物箱內。嗣於同
     (25) 日下午3 時15分許，員警在屏東縣麟洛鄉○○村○○
    路和興巷1 號盤查乙○○、邱襟靜時，察覺上開引擎號碼
    4DY-304282號機車及乙○○停放於該處之KQ2-299 號重型機
    車腳踏板上均有香蕉乳汁痕跡，始循線查獲上情，並在乙○○身上扣得販賣香蕉所得款項100 元，在前開引擎號碼
    4DY-304282號機車前方籃子及置物箱內，扣得香蕉3 串（重
    約13公斤），另在屏東縣長治鄉○○村○○路166 號魏玄亮
    住處，扣得邱襟靜於97年12月25日所販賣之香蕉25公斤及邱
    襟靜所遺留之乙○○所有前開香蕉刀1 把。
二、案經屏東縣政府警察局報請臺灣屏東地方法院檢察署檢察官
    偵查起訴。
    理  由
一、本件被告乙○○、丙○○、甲○○三人所犯均係死刑、無期
    徒刑、最輕本刑為3 年以上有期徒刑以外之罪，其於準備程
    序中就被訴事實為有罪之陳述，經法官告知簡式審判程序之
    旨，並聽取當事人之意見後，本院認為適宜進行簡式審判程
    序審理，合先敘明。
二、上揭事實，業據被告乙○○、丙○○、甲○○於本院審理時
    坦承不諱，核與證人邱襟靜於警詢、檢察官偵訊中，證人魏
    玄亮、趙贇賢、徐丙郎、毛潘榮雲、邱文吉於警詢中證述之
    情節相符，並有被告乙○○竊取之香蕉13公斤及販賣香蕉所
    得款項100 元及香蕉刀1 支扣案可資佐證，復有現場照片28
    張、贓物認領管單1 張附卷可稽，堪認被告三人之自白與事
    實相符，本件事證明確，被告之犯行洵堪認定。
三、按刑法第321 條第1 項第3 款之攜帶兇器竊盜罪，係以行為
    人攜帶兇器竊盜為其加重條件，所謂兇器，其種類並無限制
    ，凡客觀上足對人之生命、身體構成威脅，具有危險性之兇
    器均屬之，本件被告乙○○行竊時所攜帶之香蕉刀，為金屬
    製品，質地堅硬、銳利之物，足以對人之生命、身體造成威
    脅，可認定為兇器。是核被告乙○○所為，係犯刑法第321
    條第1 項第3 款之攜帶兇器竊盜罪；被告丙○○、甲○○所
    為，均係犯刑法第349 條第2 項之搬運贓物罪，被告丙○○
    、甲○○就上開搬運贓物犯行間，具犯意聯絡與行為分擔，
    為共同正犯。被告乙○○前後4 次攜帶兇器竊取不同被害人
    之香蕉，其犯意各別，行為互殊，皆可獨立評價，應予分論
    併罰。被告丙○○前因施用毒品案件，經臺灣高等法院高雄
    分院於民國95年11月20日以95年度上訴字第1780號判處應執
    行刑有期徒刑1 年10月確定，又因竊盜案件，經本院於95年
    12月11日以95年度易字第606 號判處有期徒刑1 年3 月確定
    ，上開各罪經定應執行有期徒刑3 年，再經減刑而應執行有
    期徒刑1 年6 月，於97年6 月13日縮短刑期執行完畢出監，
    被告甲○○前因施用毒品案件，經臺灣高等法院高雄分院於
    93年9 月24日以93年度上訴字第711 號判處應執行有期徒刑
    1 年1 月確定，又因施用毒品案件，經本院於94年6 月13日
    以94年度訴字第189 號判處執行有期徒刑1 年6 月確定，再
    因竊盜案件，經本院於94年8 月1 日以94年度簡字第647 號
    判處有期徒刑6 月確定，嗣上開各罪接續執行，於96年9 月
    8 日縮刑假釋期滿執行完畢之事實，有臺灣高等法院被告前
    案紀錄表2 份在卷可稽，其二人於受徒刑之執行完畢，5 年
    以內故意再犯本件有期徒刑以上之罪，均為累犯，應各依刑
    法第47條第1 項之規定加重其刑。爰審酌被告乙○○不思正
    途營生，竟貪圖小利而攜帶兇器之竊盜犯行，前後4 次，造
    成被害人之損失，被告丙○○、甲○○搬運贓物，使被害人
    追索困難，惟念被告三人犯罪後坦承犯行，態度良好，且竊
    得之物部分已發還被害人，竊取之香蕉價值尚非鉅大，所生
    危害尚屬輕微，及其犯罪之目的、手段等一切情狀，分別量
    處如主文所示之刑，被告丙○○、甲○○部分，並依其資力
    、職業及社會地位等節，諭知易科罰金之折算標準。。扣案
    之香蕉刀1 支，係被告乙○○所有，供其犯罪所用之物，應
    依刑法第38條第1 項第2 款宣告沒收。至扣案之100 元係被
    告乙○○變賣贓物所得之款項，性質上非屬被告乙○○所有
    ，不予宣告沒收，併此敘明。
據上論斷，應依刑事訴訟法第299 條第1 項前段、第273 條之1
第1 項，刑法第28條、第321 條第1 項第3 款、第349 條第2 項
、第47條第1 項、第41條第1 項前段、38條第1 項第2 款，刑法
施行法第1 條之1 ，判決如主文。
本案經檢察官劉昀到庭執行職務。
中    華    民    國    98    年    12    月    24    日
                  刑事第一庭    法  官  涂裕洪
以上正本證明與原本無異。
如不服本判決應於收受本判決送達後10日內向本院提出上訴書狀
，其未敘述上訴理由者，並得於提起上訴後10日內向本院補提理
由書狀（均須按他造當事人之人數附繕本）「切勿逕送上級法院
」
                                書記官  卓春成
中    華    民    國    98    年    12    月    24    日
附錄本判決論罪科刑法條全文：
刑法第321條第1項第3款
犯竊盜罪而有左列情形之一者，處6 月以上、5 年以下有期徒刑
：
三、攜帶兇器而犯之者。
刑法第349條：
收受贓物者，處三年以下有期徒刑、拘役或五百元以下罰金。
搬運、寄藏、故買贓物或為牙保者，處五年以下有期徒刑、拘役
或科或併科一千元以下罰金。
因贓物變得之財物，以贓物論。


司法院資訊處製作；財團法人民間司法改革基金會備份。
